臺灣板橋地方法院刑事判決             100年度易字第3372號
公  訴  人  臺灣板橋地方法院檢察署檢察官
被      告  張國良
上列被告因家暴傷害案件，經檢察官提起公訴（100 年度偵字第
18345 號），本院依簡式審判程序判決如下：
    主  文
張國良傷害人之身體，處拘役拾日，如易科罰金，以新臺幣壹
仟元折算壹日。
    事  實
一、張國良與張國玲為姐弟，二人具有家庭暴力防治法第3 條第
    4 款所定之家庭成員關係。張國良於民國99年12月12日17時
    許，在其位於臺北縣永和市（現改制為新北市永和區，以下
    同）永和路1 段65巷2 號3 樓住處，因細故與張國玲發生爭
    執，竟基於傷害人之身體之犯意，將張國玲拉出其母親之房
    間後，隨即推張國玲撞牆，致張國玲跌倒在地，因而受有頭
    部右側腫、雙小腿挫傷併瘀腫及右上臂瘀腫等傷害。
二、案經張國玲訴由新北市政府警察局永和分局移送臺灣板橋地
    方法院檢察署檢察官偵查起訴。
    理  由
一、本院於準備程序進行中，被告張國良就被訴事實為有罪之陳
    述，經告知被告簡式審判程序之旨，並聽取公訴人及被告之
    意見後，裁定進行簡式審判程序。
二、前揭事實，為被告在本院審理時坦承不諱，並據證人即告訴
    人張國玲、證人張國治、張國珍於警詢及偵查中指述、證述
    甚明。此外，復有天主教耕莘醫院永和分院100 年5 月31日
    甲診字第甲0000000000號甲種診斷證明書1 紙附卷可稽，足
    認被告上開任意性之自白與事實相符。從而，本件事證明確
    ，被告前開傷害犯行堪以認定，應予依法論科。
三、核被告所為，係犯刑法第277 條第1 項之傷害罪。按家庭暴
    力防治法所稱家庭暴力，係指家庭成員間實施身體或精神上
    不法侵害之行為；所稱家庭暴力罪，係指家庭成員間故意實
    施家庭暴力行為而成立其他法律所規定之犯罪，家庭暴力防
    治法第2 條第1 款、第2 款分別定有明文。查被告張國良係
    告訴人張國玲之胞弟，業據渠等陳明在卷，足認二人屬家庭
    暴力防治法第3 條第4 款所定之家庭成員關係，則被告上開
    傷害犯行亦屬對家庭成員間實施身體上不法侵害之行為，自
    該當家庭暴力防治法所稱之家庭暴力罪，惟因家庭暴力防治
    法對於家庭暴力罪並無科處刑罰之規定，故僅依刑法規定予
    以論罪科刑即可，附此敘明。爰審酌被告為智識成熟之成年
    人，不思以理性方法解決家庭問題，僅因細故與告訴人發生
    爭執，即悍然暴力相向，所為實有不當，惟念及被告於本院
    審理時尚能坦承犯行，且被告並無前科紀錄，此有臺灣高等
    法院被告前案紀錄表1 份在卷可按，素行應非不良，兼衡被
    告之生活狀況、犯罪之動機、目的，暨告訴人所受傷勢及被
    告迄今尚未獲告訴人諒解等一切情狀，量處如主文所示之刑
    ，並諭知易科罰金之折算標準，以資懲儆。
據上論斷，應依刑事訴訟法第273 條之1 第1 項、第299 條第1
項前段，刑法第277 條第1 項、第41條第1 項前段，刑法施行法
第1 條之1 第1 項、第2 條前段，判決如主文。
本案經檢察官王乙軒到庭執行職務。
中    華    民    國    100     年    11    月   18   日
                      刑事第一庭  法  官  陳正偉
上列正本證明與原本無異。
如不服本判決，應於判決送達後10日內敘明上訴理由，向本院提
出上訴狀 (應附繕本) ，上訴於臺灣高等法院。其未敘述上訴理
由者，應於上訴期間屆滿後20日內向本院補提理由書「切勿逕送
上級法院」。
                                  書記官  許慧禎
中    華    民    國    100     年    11    月   18   日
附錄本案論罪科刑法條全文：
刑法第277 條
傷害人之身體或健康者，處3 年以下有期徒刑、拘役或1 千元以
下罰金。
犯前項之罪因而致人於死者，處無期徒刑或7 年以上有期徒刑；
致重傷者，處3 年以上10年以下有期徒刑。